臺灣高等法院高雄分院刑事判決　　　　96年度上訴字第1234號
上　訴　人　臺灣高雄地方法院檢察署檢察官
被　　　告　甲○○
　　　　　　　　　　現另案於臺灣高雄第二監獄執行
上列上訴人因被告竊盜案件，不服臺灣高雄地方法院96年度易字
第56號中華民國96年4 月11日第一審判決（起訴案號：臺灣高雄
地方法院檢察署95年度偵字第22499 號），提起上訴，本院判決
如下：
    主  文
原判決關於附表二所示無罪部分撤銷。
甲○○犯竊盜罪，處有期徒刑肆月，如易科罰金以新台幣壹仟元
折算壹日，減為有期徒刑貳月，如易科罰金以新台幣壹仟元折算
壹日，又犯竊盜罪，處有期徒刑肆月，如易科罰金以新台幣壹仟
元折算壹日，減為有期徒刑貳月，如易科罰金以新台幣壹仟元折
算壹日，應執行有期徒刑月，如易科罰金以新台幣壹仟元折算
壹日。
    事  實
一、甲○○分別基於意圖為自己不法所有之竊盜犯意，於如附表
    所示之時間、地點，以趁人不注意之際徒手竊取（編號一）
    、徒手扳開機車椅墊竊取置物箱內財物（編號二）之方式，
    竊取如附表所示被害人之財物得逞。嗣於95年8 月27日晚上
    6 時30分許，甲○○在高雄市○○區○○路與樂利路口，因
    將手伸入乙○○之機車置物箱內，正擬行竊財物之際，遭案
    發地點附近配合警方執行巡邏勤務之義警李正民當場發現喝
    令制止而未遂（此部分犯竊盜未遂已經原審判決確定），經
    李正民通知巡邏警網予以逮捕，而查悉上情。
二、案經高雄市政府警察局小港分局報告臺灣高雄地方法院檢察
    署檢察官偵查起訴。
    理  由
一、訊據被告甲○○矢口否認有上開竊盜犯行，辯稱：伊記得有
    偷過8 件，第9 件就被抓到，所以該2 件竊盜案應該不是伊
    做的云云。惟查：被告確有於附表所示之時間、地點竊盜被
    害人陳怡婷、簡文婷之財物等事實，業據被告甲○○在警詢
    、偵查中坦承不諱，參以被告在警詢、偵查中均係經逐件告
    知訊問方式而為供承上開2 件竊盜案係其所犯，自無誤認而
    為供承之可能，且所供承之竊盜犯行，核與證人即被害人陳
    怡婷、簡文婷在警詢、原審中所證述之失竊情節相符，被告
    之自白自堪認與事實相符。本件事證明確，被告上開竊盜犯
    行堪予認定。
二、核被告所為均係犯刑法第320 條第1 項之竊盜罪，被告2 次
    竊盜犯行，犯意各別，行為互殊，應分論併罰。
三、原審疏未詳酌，就被告所涉上開竊盜部分為無罪判決，自有
    未合，檢察官上訴意旨指摘及此，自有理由，應由本院將原
    判決關於附表二（即本院判決附表）所示竊盜罪為無罪諭知
    部分予撤銷改判。爰審酌被告為年輕力壯之成年男子，竟不
    思以合法正當工作賺取所需，卻一再行竊，造成被害人財物
    損失且對於社會治安之危害非輕，犯後亦未承認犯行等一切
    情狀，量處被告如主文第2 項所示之刑，並定應執行刑及諭
    知易科罰金之折算標準。又被告本件犯罪時間在中華民國96
    年4 月24日以前，合於減刑條件，應依中華民國96年罪犯減
    刑條例第2 條第1 項第3 款規定減其刑期2 分之1 ，併諭知
    易科罰金折算標準。
據上論結，應依刑事訴訟法第369 條第1項前段、第364 條、第
299 條第1 項前段，刑法第320 條第1 項、第51條第5 款、第41
條第1 項前段，中華民國96年罪犯減刑條例第2 條第1 項第3 款
、第7條、第9條、判決如主文。
本案經檢察官張其主到庭執行職務。
中　　華　　民　　國　　96　　年　　7 　　月　　26　　日
                  刑事第一庭    審判長法  官  郭雅美
                                      法  官  張意聰
                                      法  官  莊崑山
以上正本證明與原本無異。
本判決不得上訴。
中　　華　　民　　國　　96　　年　　7 　　月　　26　　日
　　　　　　　　　　　　　　　　　　　書記官  邱麗莉
附表
┌─┬────┬──────┬───┬─────┐
│編│ 時  間 │ 地      點 │被害人│失竊財物  │
│號│        │            │      │          │
├─┼────┼──────┼───┼─────┤
│1 │95年8 月│高雄市小港區│陳怡婷│身分證1 張│
│  │4 日晚上│金府路109 號│      │、鑰匙1 串│
│  │7時許。 │。          │      │、印章1 枚│
│  │        │            │      │、行動電話│
│  │        │            │      │1 支、MP3 │
│  │        │            │      │乙台，及現│
│  │        │            │      │金100元。 │
├─┼────┼──────┼───┼─────┤
│2 │95年8 月│高雄市小港區│簡文婷│紅色皮包1 │
│  │17日中午│崇文路73號。│      │只、金融卡│
│  │12 時30 │            │      │5張 、健保│
│  │分許。  │            │      │卡、前鎮加│
│  │        │            │      │工區出入證│
│  │        │            │      │、印章1 枚│
│  │        │            │      │、駕照、行│
│  │        │            │      │照、現金2,│
│  │        │            │      │000 元    │
└─┴────┴──────┴───┴─────┘
附錄本件判決論罪科刑法條：刑法第320條
（普通竊盜罪、竊佔罪）
意圖為自己或第三人不法之所有，而竊取他人之動產者，為竊盜
罪，處5 年以下有期徒刑、拘役或5 百元以下罰金。
意圖為自己或第三人不法之利益，而竊佔他人之不動產者，依前
項之規定處斷。
前二項之未遂犯罰之。
